臺灣高等法院刑事裁定
109年度聲字第966號
聲  請  人  臺灣高等檢察署檢察官
受  刑  人  何權恩


                    （現於法務部矯正署東成技能訓練所執行中）      
上列聲請人因受刑人數罪併罰有二裁判以上，聲請定其應執行之
刑（聲請案號：臺灣高等檢察署109年度執聲字第371號），本院
裁定如下：
    主  文
何權恩犯如附表所示各罪所處之刑，應執行有期徒刑伍年捌月
。
    理  由
一、聲請意旨略以：受刑人何權恩因竊盜等罪，先後經判決確定
    如附表，經其請求檢察官聲請定應執行刑，爰依刑事訴訟法
    第477條第1項、刑法第50條第2項、第51條第5款之規定聲請
    定應執行之刑等語。
二、按「裁判確定前犯數罪者，併合處罰之。但有下列情形之一
    者，不在此限：一得易科罰金之罪與不得易科罰金之罪。二
    得易科罰金之罪與不得易服社會勞動之罪。三得易服社會勞
    動之罪與不得易科罰金之罪。四得易服社會勞動之罪與不得
    易服社會勞動之罪。」、「前項但書情形，受刑人請求檢察
    官聲請定應執行刑者，依第51條規定定之。」；「數罪併罰
    ，有二裁判以上者，依刑法第51條之規定，定其應執行之刑
    。」刑法第50條、第53條分別定有明文。次按刑事訴訟法第
    370條規定：「由被告上訴或為被告之利益而上訴者，第二
    審法院不得諭知較重於原審判決之刑。但因原審判決適用法
    條不當而撤銷之者，不在此限。」、「前項所稱刑，指宣告
    刑及數罪併罰所定應執行之刑。」、「第1項規定，於第一
    審或第二審數罪併罰之判決，一部上訴經撤銷後，另以裁定
    定其應執行之刑時，準用之。」對第二審上訴案件之定應執
    行之刑，明定有不利益變更禁止原則之適用。又分屬不同案
    件之數罪併罰，倘一裁判宣告數罪之刑，曾經定其執行刑，
    再與其他裁判宣告之刑定其執行刑時，在法理上亦應同受此
    原則之拘束，最高法院105年度台抗字第973號裁定意旨亦同
    此見解。而數罪併罰之數刑罰有部分縱已執行完畢，於嗣後
    與他罪合併定執行刑，乃由檢察官換發執行指揮書執行應執
    行刑時，其前已執行之有期徒刑部分，應予扣除而已，此種
    情形仍符合數罪併罰要件，最高法院104年度台抗字第907號
    裁定意旨復同此。
三、經查，受刑人因犯如附表所示之罪，先後經臺灣士林地方法
    院（下稱士林地院）及本院判處如附表所示之刑，均經分別
    確定在案，其中附表編號1至4所示之罪，業經士林地院以10
    5年度聲字第818號裁定應執行有期徒刑1年確定；附表編號7
    、8所示之罪，經士林地院105年度審訴字第277號判決合併
    定應執行有期徒刑7月確定；附表編號13至16所示4罪則經本
    院106年度上易字第435號判決合併定應執行刑為有期徒刑1
    年6月確定等情，有各該判決書及本院被告前案紀錄表在卷
    足憑。又受刑人犯如附表編號1至11所示之罪所處之刑，均
    已接續於民國105年4月7日至108年12月15日間執行完畢，有
    本院被告前案紀錄表在卷足憑（見本院卷第170至171頁），
    惟如附表編號2至16所示各罪，係在如附表編號1所示之罪判
    決確定前所犯，且附表編號12至16所示5罪尚未執行完畢，
    則如附表編號1至11所示已先執行完畢之罪，因與如附表編
    號12至16所示尚未執行完畢之罪合併定應執行刑，僅係檢察
    官於換發指揮書執行時予以扣除已執行部分，仍符合數罪併
    罰要件。另附表編號1至8、10、11、13至16所示之罪均係處
    得易科罰金之刑，編號9、12所示2罪則係處不得易科罰金之
    罪，而有刑法第50條第1項但書之情形，須經受刑人請求檢
    察官聲請定其應執行刑者，始得依第51條規定定其應執行刑
    。茲受刑人已請求聲請人就如附表所示之罪聲請合併定應執
    行刑，有其109年3月2日簽署之「臺灣士林地方檢察署依修
    正刑法第50條受刑人是否請求檢察官聲請定應執行刑聲請狀
    （戊股）」1紙在卷足稽（見本院卷第7頁）。茲檢察官向附
    表犯罪事實最後判決（即本院106年度上易字第435號）之本
    院聲請定其應執行之刑，本院審核認除聲請書附表編號7、8
    、12、15、16 之「犯罪日期」欄應分別更正為「106/06/18
    『下午1時40分採尿時起回溯26小時內某時』」、「104/06/16
    『或』104/06/17」、「104/01/18『凌晨4時34分許』」、「104
    /01/18『前某時』」、「104/01/18『凌晨1、2時許』」之外，
    其聲請為正當，應予准許。惟參照前揭說明，本院定應執行
    刑，不得逾越刑法第51條第5款所定法律之外部界限，即不
    得重於附表編號1至16所示之罪宣告刑之總和6年4月，亦應
    受內部界限之拘束，即不得重於附表編號5、6、9至12所示
    各罪之宣告刑、編號1至4、7至8及13至16所示之罪分別所定
    之應執行刑之總和5年10月，並審酌受刑人犯罪之次數、情
    節、罪質、所犯數罪整體之非難評價定其應執行之刑。
據上論斷，應依刑事訴訟法第477條第1項，刑法第53條、第51條
第5款、第50條第2項，裁定如主文。
中　　華　　民　　國　　109 　年　　3 　　月　　19　　日
                  刑事第十四庭  審判長法  官  黃斯偉
                                      法  官  紀凱峰 
                                      法  官  黎惠萍
以上正本證明與原本無異。
如不服本裁定，應於收受送達後5日內向本院提出抗告狀。
                                      書記官  李格瑤
中　　華　　民　　國　　109 　年　　3 　　月　　19　　日